# 关于使用权资产投入在建工程的处理

提问人：左 4322 时间：2021-06-18 21:28:12
@chenyiwei 陈版主，请教问题，急！问题如下：大型化工企业，建造一条生产线，融资租入使用权资产，主要是机器设备，作为该生产线的一部分，不能单独使用。该生产线尚未完工。请问该使用权资产是单列，还是计入在建工程？若单列，是否需要计提折旧？

回答人：chenyiwei
这种在工程建设期间，以租赁公司代付设备和施工价款的形式所形成的“直租”形式的融资租赁，与一般意义上的直租仍有区别，而是更接近于售后回租，即本质上是租赁公司提供融资。相应地，在新租赁准则下，建议采用“售后租回中的出售交易不构成销售”的方式处理，即根据租赁公司代付的工程款确认一项金融负债（如长期应付款）而不是租赁负债；不单独确认使用权资产，继续按常规方法归集和确认在建工程成本。